test/src/gt-norm-yamls/N-n_42_kainulainen_oahpa-gt-norm-dial_Por.gen.yaml
Config:
  hfst:
    Gen: ../../../src/generator-gt-norm.hfst
    Morph: ../../../src/analyser-gt-norm.hfst
  xerox:
    Gen: ../../../src/generator-gt-norm.xfst
    Morph: ../../../src/analyser-gt-norm.xfst
    App: lookup

Tests:

# todo:
# Proofread the gold standard (below)
# Then: run analyser, then correct.


  Noun - linna - ok : # Noun 'borg' - ok
     kainulainen+N+Sg+Nom: kainulainen
     kainulainen+N+Sg+Gen: kainulaisen
     kainulainen+N+Sg+Par: kainulaista
     kainulainen+N+Sg+Tra: kainulaiseksi
     kainulainen+N+Sg+Abe: kainulaisetta
     kainulainen+N+Sg+Ine: kainulaisessa
     kainulainen+N+Sg+Ela: kainulaisesta
     kainulainen+N+Sg+Ill: kainulaisheen
     kainulainen+N+Sg+Ade: kainulaisela
     kainulainen+N+Sg+Abl: kainulaiselta
     kainulainen+N+Sg+All: kainulaisele
     kainulainen+N+Sg+Ess: kainulaisena
     kainulainen+N+Pl+Nom: kainulaiset
     kainulainen+N+Pl+Gen: kainulaisten # -ten sanoille, jotka loppuvat -nen ja myös veres-sanaryhmälle ja joilleki kaksintavuisille nomineille, joilla on konsonanttivartalo. Muille sanaryhmille on -tten. Paitsi Por ja Rai varieteetissä. Var varieteetti voi myös saada -ien.
     kainulainen+N+Pl+Par: [kainulaissii, kainulaissiita]
     kainulainen+N+Pl+Tra: kainulaisiksi
     kainulainen+N+Pl+Abe: kainulaisitta
     kainulainen+N+Pl+Ine: kainulaisissa
     kainulainen+N+Pl+Ela: kainulaisista
     kainulainen+N+Pl+Ill: kainulaishiin
     kainulainen+N+Pl+Ade: kainulaisila
     kainulainen+N+Pl+Abl: kainulaisilta
     kainulainen+N+Pl+All: kainulaisile
     kainulainen+N+Pl+Ess: kainulaisina
     kainulainen+N+Pl+Com: kainulaisine

# Nomineissa, jotka loppuvat iitA:haan, on mahdollista jäättä pois tA-suffiksin pl partitiivissa.
# Tämä on erittäin tavallista veres- ja ihminen nominiryhmissä, tekijännimissä (puhhuuja), vA-loppuisissa adjekttiiveissa ja ordinaaleissa.
